# 间接转让股权是否构成股份支付呢？

提问人：hedawen 时间：2015-08-31 22:04:28
直接案例供上： A公司是拟上市公司主体，控股股东为B公司（90%）和C有限合伙企业（10%），C有限合伙企业的股东是B公司（60%），其余 10 位A公司董监高等自然人合计持有（40%）。20X4年 1 月 1 日，B公司将所持C公司的股权按照初始成本平价让给予10 位董监高。这笔业务是否构成股份支付呢？A公司是否需要按股份支付进行账务处理？（备注：根据最近一次PE入股A公司每股估值 20 元左右，C有限合伙成本为每股 1 元。C公司是员工持股平台，未开展其他业务。）

回答人：chenyiwei
应作为股份支付处理。根据《企业会计准则解释第 4 号》第七条规定，A公司是接受服务方（激励对象在A任职，具有换取激励对象对A服务的意图），且无结算义务，因此属于权益结算的股份支付。

提问人：hedawen 时间：2015-08-31 23:54:42
谢谢陈老师。对应的会计分录 A 公司： 借：管理费用 XX 贷：资本公积 。另外，C有限合伙企业或者B公司是否需要进行账务处理呢？

回答人：chenyiwei
B公司按收到的受让款项冲减对A的投资成本，同时备查登记所持A的股份数量的减少和比例的降低。C只需进行合伙人变更的账务处理。

提问人：zengfengxia 时间：2015-09-01 15:33:44
请教陈版，C企业的份额以低于公允价值的金额转让给集团内员工，是不是也属于以权益结算的股份支付，但因为不是接受劳务方，因此对应科目是增加对A公司的投资？

回答人：chenyiwei
要考虑是讨论哪个会计主体的处理？

提问人：宽阔视野 时间：2016-05-20 11:28:17
陈版您好，做了股份支付之后，A公司和C有限合伙的个税和年度企业所得税该如何处理？

回答人：chenyiwei
A公司的这部分股份支付费用是不能在企业所得税前扣除的。合伙企业本身也没有企业所得税问题。个人所得税问题的规定可能较为复杂，涉及文件较多，建议咨询税务专业人士。

提问人：chenxy88 时间：2017-03-27 21:44:38
陈老师，请教您一个问题，某公司实际控制人于 16 年 12 月将持有的A公司部分股权转让给合伙企业（合伙人为A公司员工、实际控制人亲属），股权转让价格为 1 元/股，后A公司股改，并以 12 月 31 日为股改评估基准日，评估增值 2800 万元（主要为房产、土地），对应每股净资产为1.7元/股，该种情况下是否不涉及股份支付？烦请陈老师给予解答，谢谢！

回答人：chenyiwei
至少对于该合伙企业权益中归属于员工的部分，需按授予日股份公允价值和授予价格之间的差额确认为股份支付费用。而且，股改时的评估值通常不代表标的股份的公允价值，应使用收益法或市场法评估。

提问人：chenxy88 时间：2017-03-28 12:40:07
现行情况下，很多三板公司都不对上述问题确认股份支付，我看很多主要就是通过解释，也通过审核了，也像您说的股改用资产基础法确认的评估值不能代表股票公允价值，实际操作中也很少有公司做到股权转让即做评估，该种情况下，若评估增值不多（这个评估增值不多的范围是否主要通过个人判断？），若A公司想登陆资本市场，是否也能够通过解释避免处理成股份支付

回答人：chenyiwei
原先可能如此，但近期三板的审核和监管趋严，可能会要求严格执行股份支付准则。无论如何，谨慎为妙。

提问人：chenxy88 时间：2017-03-29 16:26:34
谢谢陈老师，另外想请教您一下，现阶段对股份支付认定的对象也各有说法，若该合伙企业合伙人主要为公司普通员工（也与实际控制人存在亲属关系）、核心员工、股份公司拟聘任的董事（股份公司还未成立，拟聘任董事一部分不在挂牌主体任职；一部分为实际控制人亲属），是否上述情况下全部人员均需确认股份支付，不在公司任职的董事及非核心岗位职员是否也有可能不认定为股份支付

回答人：chenyiwei
除了与实际控制人存在亲属关系的普通员工（完全基于实际控制人亲属的身份获得股份）以外，其他合伙人对应的份额都应作股份支付处理。

提问人：郎箬 时间：2017-04-14 15:26:05
陈版您好，请教个问题 对于一家IPO公司，在 2015 年控股股东曾经以 2 元/股（此时的公允价格为 12 元/股）的价格将 10 万股转让给A员工， 2016 年，A员工离职，A员工按照要求以 2 元/股（此时的公允价格为 22 元/股）的价格评价转让给新入职的B员工，那 2016 年是否需要做股份支付，如果做的话金额多少？
另外一种情况，对于一家IPO企业，在 2015 年设立了员工持股合伙企业，合伙企业内的员工均按照 2 元/股（此时的公允价格为 12 元/股）的价格受让股份， 2016 年，合伙企业里的A员工离职，A员工按照要求 2 元/股（此时的公允价格为 22 元/股）的价格将合伙企业出资份额转让给新入职的B员工，那 2016 年IPO主体公司是否需要做股份支付，如果做的话金额多少？

回答人：chenyiwei
你的第二个问题，虽然是通过持股平台权益转让的方式，但上市主体仍需确认股份支付费用。

回答人：chenyiwei
2016 年，离职员工按实际控制人要求原价退出股份，转给实际控制人指定的新激励对象时，应按股份支付处理，每股股份支付费用为 22 － 2 ＝ 20 元。

提问人：zhs7403 时间：2017-04-15 08:45:59
陈老师，对于第一个问题，我理解还需要冲回离职员工以前计提的管理费用，再形成一个新的股份支付，实际对损益影响是增加了10 元/股.该理解是否正确？

回答人：chenyiwei
如果第一次股份支付是没有等待期的，就说明第一次的补偿对象是第一次受让人以前为公司提供的服务，这时不能冲回第一次的股份支付费用。如果第一次有等待期，因为在等待期内离职而撤销，则可以转回所确认的费用。

提问人：zengfengxia 时间：2017-05-11 14:49:06
如果没有等待期，但离职员工仍以入股价值退出，表明原的股权授予很可能不是股权激励？

回答人：chenyiwei
很可能，因为员工没有享有或承担其所持有的股份的公允价值变动收益和风险。

提问人：lisatang2 时间：2017-08-27 17:31:34
请问陈老师，问题一：如果某公司先由有限合伙公司增资，然后每年满足一定条件时再由于有限合伙实际控制人将股份分期转让给高管。有限合伙持股平台增资价格低于公允价格，那是在有限合伙增资入股的时点一次性进行计入管理费用确认股份支付，还是后期满足一定条件转让给高管时分期确认股份支付。 问题二：如果有限合伙平台增资时点增资价格高于公允价格，那有限合伙增资时点是肯定不构成股份支付的，那后期有限合伙实际控制人将股权平价转让给高管时，是否需要重新评估公允价值，再确定转让时点是否构成股份支付？

回答人：chenyiwei
1 、后期满足一定条件转让给高管时分期确认股份支付。 2 、要。转让价格低于转让时点标的股份公允价值的差额构成股份支付。

提问人：lisatang2 时间：2017-08-29 17:35:46
陈老师，如果后期转让需要重新评估的话，由于后期有限合伙实际控制人将股权转让给高管是满足一定条件后，每年分期转让的。那评估是以什么时点作为基准日呢？

回答人：chenyiwei
受让高管名单和每人对应的股份数、受让价格、服务期限、业绩条件等要素是否已经完全具备？如果是，则现在就应当认为已经满足授予日条件，现在就确认股份支付费用，实际转让时不再评估；反之，则到实际受让日评估确认